sk-SK: Čistiace prostriedky na platne v balení: Antistatická kefa; Čistiaca kefka; Čistiaca handrička; Čistiaci roztok; Sušiaci stojan; Ochranné poťahy; Valček; Fľaša s rozprašovačom; Kefka na ihlu; Vysávačový nástavec; Iné
hu: Lemeztisztító komponensek mellékelve: Antisztatikus kefe; Tisztítókefe; Tisztítókendők; Tisztítófolyadék; Szárítóállvány; Védőtokok; Görgő; Szórófejes flakon; Tűkefe; Porszívó tartozék; Egyéb
ru: Компоненты набора для чистки пластинок: Антистатическая щетка; Щетка для чистки; Чистящая салфетка; Чистящий раствор; Сушильная стойка; Защитные рукава; Ролик; Бутылка с распылителем; Щетка для иглы; Вакуумная насадка; Другой
ja: レコードクリーニング付属コンポーネント: 静電気防止ブラシ; クリーニングブラシ; クリーニングクロス; クリーニング液; 乾燥ラック; 保護スリーブ; ローラー; スプレーボトル; スタイラスブラシ; 真空アタッチメント; その他
hr-HR: Uključene komponente za čišćenje ploča: Antistatička četka; Četka za čišćenje; Krpa za čišćenje; Otopina za čišćenje; Stalak za sušenje; Zaštitne vrećice; Valjak; Boca s raspršivačem; Četka za iglu; Usisni nastavak; Ostalo
nb: Platerengjøring komponenter inkludert: Antistatisk børste; Rengjøringsbørste; Rengjøringsklut; Rengjøringsløsning; Tørkestativ; Beskyttende ermer; Rulle; Sprayflaske; Nålbørste; Støvsugermunn; Annet
pl: Dołączone elementy do czyszczenia płyt: Szczotka antystatyczna; Szczotka do czyszczenia; Ściereczka do czyszczenia; Roztwór czyszczący; Stojak do suszenia; Nakładki ochronne; Wałek; Butelka ze spryskiwaczem; Szczotka do igły; Nasadka próżniowa; Inne
fi: Sisältyvät levynpuhdistuskomponentit: Antistaattinen harja; Puhdistusharja; Puhdistusliina; Puhdistusliuos; Kuivausteline; Suojaavat taskut; Rulla; Suihkepullo; Neulaharja; Imurilisäosa; Muu
de: Enthaltene Komponenten zur Schallplattenreinigung: Antistatikbürste; Reinigungsbürste; Putztuch; Reinigungslösung; Trockengestell; Schutzhüllen; Rollfuß; Sprühflasche; Nadelbürste; Staubsaugeraufsatz; Sonstiges
ro-RO: Componente de curățare discuri incluse: Perie antistatică; Perie de curățare; Lavetă de curățare; Soluție de curățare; Suport de uscare; Manșoane de protecție; Tip rolă; Flacon pulverizator; Perie pentru ac; Accesoriu pentru aspirator; Altele
el: Εξαρτήματα καθαρισμού δίσκων που περιλαμβάνονται: Αντιστατική βούρτσα; Βούρτσα καθαρισμού; Πανί καθαρισμού; Διάλυμα καθαρισμού; Στεγνωτήριο; Προστατευτικά περιβλήματα; Με κυλίνδρους; Μπουκάλι σπρέι; Βούρτσα γραφίδας; Προσάρτημα αναρρόφησης; Άλλο
vi: Linh kiện vệ sinh đĩa than được bao gồm: Chổi chống tĩnh điện; Cọ vệ sinh; Giẻ lau; Dung dịch vệ sinh; Giá phơi khô; Bao bảo vệ; Chân may cuốn; Bình xịt; Chổi kim đĩa; Phụ kiện hút bụi; Khác
tr: Plak temizleme dahil bileşenler: Anti-statik fırça; Temizlik fırçası; Temizlik bezi; Temizlik solüsyonu; Kurutma rafı; Koruyucu kollar; Rulman; Sprey şişesi; İğne fırçası; Vakum aparatı; Diğer
lt-LT: Įtraukti plokštelių valymo komponentai: Antistatinis šepetėlis; Valymo šepetys; Valymo šluostė; Valymo tirpalas; Džiovinimo stovas; Apsauginės movos; Pėdelė su ratuku; Buteliukas su purkštuku; Adatos šepetėlis; Dulkių siurblio antgalis; Kita
bg-BG: Включени компоненти за почистване на плочи: Антистатична четка; Четка за почистване; Кърпа за почистване; Почистващ разтвор; Сушилник; Защитни ръкави; Валяк; Бутилка с пулверизатор; Четка за игла; Приставка за прахосмукачка; Други
en: Record cleaning components included: Anti-static brush; Cleaning brush; Cleaning cloth; Cleaning solution; Drying rack; Protective sleeves; Roller; Spray bottle; Stylus brush; Vacuum attachment; Other
zh-CN: 唱片清洁包含的组件: 防静电刷; 清洁刷; 清洁布; 清洁液; 晾干架; 防护套; 滚筒; 喷雾瓶; 唱针刷; 吸尘器附件; 其他
it: Componenti per la pulizia dei dischi inclusi: Spazzola antistatica; Spazzola per la pulizia; Panno per pulizia; Soluzione detergente; Supporto di asciugatura; Custodie protettive; Rullo; Bottiglia spray; Spazzola per stilo; Accessorio per aspirapolvere; Altro
fr: Composants de nettoyage de disques inclus: Brosse antistatique; Brosse de nettoyage; Chiffon de nettoyage; Solution de nettoyage; Support de séchage; Manchons de protection; Rouleau; Bouteille de pulvérisation; Brosse pour pointe de lecture; Accessoire d'aspiration; Autre
nl: Platenreinigingscomponenten inbegrepen: Antistatische borstel; Schoonmaakborstel; Schoonmaakdoekje; Reinigingsoplossing; Droogrek; Beschermende mouwen; Roller; Spuitfles; Naaldborstel; Stofzuigeropzetstuk; Andere
ko: 레코드 청소 포함 구성품: 정전기 방지 브러시; 청소 브러시; 청소용 천; 클리닝 용액; 건조대; 보호용 슬리브; 롤러; 스프레이 병; 스타일러스 브러시; 진공 어태치먼트; 기타
pt-PT: Componentes de limpeza de discos incluídos: Escova antiestática; Escova de limpeza; Pano de limpeza; Solução de limpeza; Suporte de secagem; Mangas protetoras; Com rolo; Garrafa pulverizadora; Escova para agulha; Acessório de vácuo; Outro
es: Componentes de limpieza de discos incluidos: Cepillo antiestático; Cepillo de limpieza; Paño de limpieza; Solución de limpieza; Soporte de secado; Fundas protectoras; Rodillo; Botella rociadora; Cepillo para aguja; Accesorio de aspiradora; Otros
pt-BR: Componentes de limpeza de discos incluídos: Escova antiestática; Escova de limpeza; Pano de limpeza; Solução de limpeza; Suporte de secagem; Mangas protetoras; Rolo; Garrafas de spray; Escova para agulha; Acessório para aspirador; Outro
sl-SI: Vključene komponente za čiščenje plošč: Antistatična krtača; Čopič za čiščenje; Krpa za čiščenje; Čistilna raztopina; Stojalo za sušenje; Zaščitni rokavi; Valjček; Steklenička z razpršilom; Krtača za iglo; Sesalni nastavek; Drugo
cs: Součásti čištění desek v balení: Antistatický kartáč; Čisticí kartáč; Čisticí hadřík; Čisticí roztok; Sušicí stojan; Ochranné návleky; Váleček; Láhev s rozprašovačem; Kartáček na hrot; Vysavačový nástavec; Jiné
zh-TW: 包含的唱片清潔組件: 防靜電刷; 清潔刷具; 清潔布; 清潔液; 晾乾架; 防護套; 滾軸; 噴霧瓶; 唱針刷; 吸塵器附件; 其他
sv: Ingående skivrengöringskomponenter: Antistatisk borste; Rengöringsborste; Rengöringsduk; Rengöringslösning; Torkställ; Skyddshylsor; Roller; Sprejflaska; Nålborste; Dammsugartillbehör; Övrigt
th: ส่วนประกอบทำความสะอาดแผ่นเสียงที่รวมอยู่: แปรงป้องกันไฟฟ้าสถิต; แปรงทำความสะอาด; ผ้าทำความสะอาด; น้ำยาทำความสะอาด; ชั้นผึ่งแห้ง; ซองใส่ป้องกัน; ลูกกลิ้ง; ขวดสเปรย์; แปรงทำความสะอาดหัวเข็ม; หัวดูดฝุ่น; อื่นๆ
da: Pladerensningskomponenter inkluderet: Antistatisk børste; Rengøringsbørste; Rengøringsklud; Rengøringsopløsning; Tørrestativ; Beskyttende ærmer; Rulle; Sprayflaske; Nålebørste; Støvsugervedhæng; Andet